# 关于集团层面财务报表重要性水平及组成部分重要性水平的问题

提问人：vivalavida 时间：2012-03-30 22:52:09
某集团a合并财务报表合并税前利润 500 万，如果按照 500 万制定了集团层面的重要性水平，我们假设按5%，为 25 万。下属 3 家子公司：B公司规模较大，盈利较好，当年盈利 1000 万，C公司当年亏损 250 万，d公司当年亏损 250 万。这里我们假设本级不考虑其盈利，那我如何确定组成部分的重要性水平呢？如果按照同样的方式对下属 3 家子公司按照税前利润绝对值来确定重要性水平的话，汇总以后的重要性水平会大大超过集团层面确定的重要性水平。如果按集团层面一定比例来分别确定的话，b公司的重要性水平会不会定的太低了呢?对于亏损的组成部分，我们应该不能只按照亏损额的绝对值来确定重要性水平吧？那从集团的角度考虑该如何确定亏损组成部分的重要性水平呢？求高人解答！

回答人：chenyiwei
这个问题和你所在事务所的审计方法体系关系很大，不同事务所在这一部分的思路有较大差异。请遵循你所在事务所的审计技术指引中的规定。例如，某大的做法是按照组成部分在合并集团中的相对规模大小和风险水平，以及所拟采用的组成部分审计策略（全面审计、特定范围审计、有限审阅等），按照一定的经验值确定分配给各个采用“全面审计”和“特定范围审计”策略的组成部分的实际执行重要性水平。

提问人：zengfengxia 时间：2012-04-02 20:49:03
请教各位，现行审计准则中有将集团层面的实际执行重要性水平分配至各组成部分这个说法吗？

回答人：chenyiwei
各事务所可以在不违反审计准则的基本原则和基本规定的前提下，制定自己的审计方法体系。有些事务所的审计方法就是有这样的要求和规定的。

提问人：wjcpa9568 时间：2014-02-07 11:22:14
请教陈版，如集团子公司同时出具报告，对集团层面和子公司的重要性， 是按照集团审计还是单独制定？

回答人：chenyiwei
首先根据该子公司自身情况确定整体重要性水平（PM）和实际执行的重要性水平（TE），再把该TE与集团层面分配的TE相比较，取较低者作为对该子公司审计时实际执行的TE。

提问人：zico9999 时间：2014-02-08 22:42:56
陈版：现在工商不再年检，对于一个集团公司而言，是否还需要对下属全资子公司出具审计报告？我以为只需要出具合并和母公司报告即可~~

回答人：chenyiwei
这主要看监管部门的要求和集团内部的管理需要。目前细节尚不清楚，可以关注一下此次 3 ～ 6 月期间的年检如何实施。